# 请教大家关于资本公积转增资本

提问人：empacc04 朱林 时间：2012-11-29 11:11:31
某公司 2006 年度拆迁，取得拆迁收益 7500 万元，经过税务机关审核，因该公司新建房屋超过原拆除面积，该笔收益不需缴纳企业所得税，企业账务处理该笔收益计入资本公积 该企业适用企业会计制度 现该企业决定将该笔资本公积转增资本 有三个问题请教大家：
1 、工商部门是否有转增后注册资本必须保留25%的规定 2 、该笔资本公积转增后是否会受到注册资本中货币出资必须不低于30%的限制 白杨(397657774) 11:08:32 3、该笔资本公积涉及到的个人所得税如何缴纳

回答人：chenyiwei
回复 empacc04朱林 的帖子
1 、从公司法的规定看，要求转增后保留 25 ％的是“法定公积金”即会计上的法定盈余公积，资本公积无此要求。但实务中经常遇到工商部门具体经办人员因为对法律理解错误的原因要求资本公积也保留 25 ％的情况。如果遇到这种情况，只能多沟通了。
2 、资本公积转增后的货币出资比例计算是一个比较麻烦的问题，没有明确规定，所以中注协在提供的以资本公积、盈余公积、未分配利润转增资本的验资报告模板中回避了这个货币出资比例问题。
3 、虽然会计上计入资本公积，但该笔资本公积并非由股东溢价出资导致，我理解这部分资本公积转增也应当按照个人所得税法关于股息红利所得的规定扣缴个人所得税。